臺灣高等法院民事裁定
109年度抗字第291號
抗告人  吳定豐
                
上列抗告人因與相對人吳金慶等人間請求給付租金事件，對於中
華民國109年1月21日臺灣宜蘭地方法院108年度訴字第103號裁定
提起抗告，本院裁定如下： 
    主  文
抗告駁回。
抗告費用由抗告人負擔。
    理  由
一、抗告意旨略以：伊已於民國108年12月25日向原法院提出「
    民事聲明上訴暨聲請訴訟救助續(2)暨聲請再審暨刑事補充
    理由續(2)共用狀」，表示對原法院108年度救字第16號裁定
    （下稱系爭訴訟救助裁定）提起抗告之意，系爭訴訟救助裁
    定並未確定，原裁定竟以系爭訴訟救助裁定已確定，且伊未
    繳訴訟費用而駁回反訴，於法未合，聲明廢棄原裁定云云。
二、按提起民事訴訟，應依民事訴訟法第77條之13規定繳納裁判
    費，此為必須具備之程式。又原告之訴，起訴不合程式或不
    備其他要件，依其情形可以補正，經審判長定期間命其補正
    而不補正者，法院應以裁定駁回之，同法第249條第1項第6
    款定有明文。
三、查相對人吳金慶等人訴請抗告人給付租金，抗告人於原法院
    108年度訴字第103號給付租金事件審理時，反訴請求相對人
    吳金慶應返還門牌號碼宜蘭縣○○市○○路0段000○000號房屋（
    見原法院卷一第302頁），原法院於108年11月6日裁定核定
    訴訟標的價額為新臺幣（下同）1,440萬元，並命抗告人依
    限繳納反訴裁判費13萬8,720元（下稱系爭補費裁定），系
    爭補費裁定於同年11月18日送達抗告人，有送達證書可稽（
    見原法院卷一第313頁）。雖抗告人於108年11月19日聲請訴
    訟救助，經原法院以系爭訴訟救助裁定駁回並於108年12月1
    9日送達抗告人，有送達證書可稽（見系爭訴訟救助卷第20
    頁），因抗告人未提起抗告而確定。至抗告人主張其已於10
    8年12月25日以「民事聲明上訴暨聲請訴訟救助續(2)暨聲請
    再審暨刑事補充理由續(2)共用狀」對系爭訴訟救助裁定提
    出抗告云云，惟綜觀上開書狀及附件「民事聲請訴訟救助(2
    )狀」（見原審卷一第325至329頁、第331至342頁）內容，
    抗告人表示其為無資力之人，及再次聲請訴訟救助等語（見
    原審卷一第327至329頁），並無對系爭訴訟救助裁定聲明不
    服抑或提起抗告之意，系爭訴訟裁定自已確定甚明。又按駁
    回訴訟救助聲請之裁定確定前，第一審法院不得以原告未繳
    納裁判費為由駁回其訴，固為民事訴訟法第109條之1所明定
    ，惟當事人聲請訴訟救助經駁回確定後，以同一原因再行聲
    請訴訟救助者，應無本條規定之適用（最高法院101年度台
    簡抗字第33號裁定要旨參照），則抗告人以上開書狀及附件
    再度聲請訴訟救助，經原法院於109年1月20日以109年度救
    字第2號裁定駁回，原法院無庸待上開裁定確定，即可以抗
    告人未繳納反訴裁判費為由駁回其訴。
四、綜上所述，系爭訴訟救助裁定已確定，原法院復以109年度
    救字第2號裁定駁回抗告人再以同一事由之訴訟救助聲請，
    抗告人又未遵系爭補費裁定繳納反訴裁判費，原裁定駁回抗
    告人所提反訴，於法並無不合。抗告意旨指摘原裁定不當並
    聲明廢棄，為無理由，應予駁回。
五、據上論結，本件抗告為無理由，爰裁定如主文。 
中　　華　　民　　國　　109 　年　　3 　　月　　20　　日
                  民事第四庭
                      審判長法  官  傅中樂
                            法  官  周祖民
                            法  官  趙伯雄
正本係照原本作成。
本裁定除以適用法規顯有錯誤為理由外，不得再抗告。如提起再
抗告，應於收受送達後10日內委任律師為代理人向本院提出再抗
告狀。並繳納再抗告費新臺幣１千元。
中　　華　　民　　國　　109 　年　　3 　　月　　20　　日
　　　　　　　　　     　　書記官  陳韋杉